---
title: "FTDR Assignment 1"
author: "Jesse Nieuwkoop (1689959)"
date: "28-11-2024-"
output:
  html_document:
    toc: true
    toc_depth: 4
    toc_float:
      collapsed: false
      expand: 3
    df_print: paged
---

---

# Preparation

```{r setup, include = FALSE}
knitr::opts_chunk$set(echo = TRUE)
```

## Libraries

```{r}
# Import the libraries
library(tidyverse)    # For data manipulation
library(ggplot2)      # For plotting
library(ggpubr)       # For ggplot grid arrange
library(kableExtra)   # For fancy tables
```

## Read data

```{r}
# Read data
data <- read.csv("../Airbnb_Open_Data.csv")

# View data structure
dplyr::glimpse(data)
```

# Preprocessing

## Duplicates

```{r}
# Print total duplicates
sum(duplicated(data$host.id))
```

```{r}
# Remove duplicate rows 
data <- data %>% 
  dplyr::distinct(host.id, .keep_all = TRUE)
```

## Subset & Rename

```{r}
# Subset data
data <- data %>%
  dplyr::select(cancellation_policy,
                room.type,
                Construction.year,
                service.fee,
                minimum.nights,
                number.of.reviews,
                reviews.per.month,
                review.rate.number,
                availability.365,
                price)

# Rename column names to snake_case format
data <- data %>%
  dplyr::rename(
    room_type = room.type,
    construction_year = Construction.year,
    service_fee = service.fee,
    minimum_nights = minimum.nights,
    number_of_reviews = number.of.reviews,
    reviews_per_month = reviews.per.month,
    review_rate_number = review.rate.number,
    availability_365 = availability.365,
    price_usd = price
  )
```

## Missing values

```{r}
# Count missing data
data %>%
  dplyr::summarise(across(everything(), ~ sum(is.na(.)))) %>%
  tidyr::pivot_longer(
    cols = everything(),
    names_to = "Variable",
    values_to = "NA Count"
  )
```

```{r}
# Drop all rows that contain empty or missing values
data <- data %>%
  # Convert empty character variables to NA
  mutate(across(where(is.character), ~ trimws(.))) %>%
  mutate(across(where(is.character), ~ na_if(., ""))) %>%
  
  # Drop records with NA values
  drop_na()
```

## Measurement level check

```{r}
data <-data %>%
  mutate(review_rate_number_c = review_rate_number)
```


```{r}
# Convert variables to factor types
data <- data %>%
  dplyr::mutate(
    cancellation_policy = as.factor(cancellation_policy),
    room_type = as.factor(room_type),
    review_rate_number = as.factor(review_rate_number)
  )

# View new structure
str(data$cancellation_policy)
str(data$room_type)
str(data$review_rate_number)
```

```{r}
# Parse price numeric values
data <- data %>%
  dplyr::mutate(
    price_usd = parse_number(price_usd),
    service_fee = parse_number(service_fee)
  )
```

## Individual outlier removal

```{r}
# Store data before outlier removal for later comparison
data_pre_outlier_removal <- data
```

### Functions

#### capitalize_str()

```{r}
# Function to format column name to spaced, capitalized string
capitalize_str <- function(string) {
  # Replace underscores with spaces and capitalize each word
  formatted_name <- gsub("_", " ", string)
  formatted_name <- tools::toTitleCase(formatted_name)
  
  # Return result
  return(formatted_name)
}
```

#### summary_table_cat()

```{r}
# Function to display comparison summary table
summary_table_cat <- function(data1, data2 = NULL, variable, sort = "none") {
  # Summarize data1
  summary_data1 <- data1 %>%
    group_by(across(all_of(variable))) %>%
    summarise(
      `Frequency (Before)` = n(),
      `Percentage (Before)` = (n() / nrow(data1)) * 100
    )
  
  if (!is.null(data2)) {
    # Summarize data2 if provided
    summary_data2 <- data2 %>%
      group_by(across(all_of(variable))) %>%
      summarise(
        `Frequency (After)` = n(),
        `Percentage (After)` = (n() / nrow(data2)) * 100
      )
    
    # Merge summaries
    result <- full_join(summary_data1, summary_data2, by = variable) %>%
      mutate(
        `Percentage (Before)` = sprintf("%.2f%%", `Percentage (Before)`),
        `Percentage (After)` = sprintf("%.2f%%", `Percentage (After)`)
      )
    
    # Apply sorting
    if (sort == "asc") {
      result <- result %>% arrange(`Frequency (Before)`)
    } else if (sort == "desc") {
      result <- result %>% arrange(desc(`Frequency (Before)`))
    }
  } else {
    # For single dataset case
    result <- summary_data1 %>%
      mutate(
        `Percentage (Before)` = sprintf("%.2f%%", `Percentage (Before)`)
      ) %>%
      rename(`Frequency` = `Frequency (Before)`,
             `Percentage` = `Percentage (Before)`)
    
    # Apply sorting
    if (sort == "asc") {
      result <- result %>% arrange(Frequency)
    } else if (sort == "desc") {
      result <- result %>% arrange(desc(Frequency))
    }
  }
  
  # Rename the variable column
  result <- result %>%
    rename(!!capitalize_str(variable) := all_of(variable))
  
  # Display table
  result <- result %>%
    kbl() %>%
    kable_classic() %>%
    kable_styling(latex_options = c("striped"), full_width = F)
  
  # Return table
  return(result)
}

```

#### summary_table_nums()

```{r}
# Create function to create summary table for numerical variables
summary_table_nums <- function(data, variables) {
  # Compile summary table
  summary <- data.frame(
    Mean = sapply(variables, function(var) round(mean(data[[var]]), 3)),
    Min = sapply(variables, function(var) min(data[[var]])),
    Median = sapply(variables, function(var) median(data[[var]])),
    Max = sapply(variables, function(var) max(data[[var]])),
    SD = sapply(variables, function(var) round(sd(data[[var]]), 3))
  )
  
  # Temporarily rename rownames using capitalize_str
  rownames(summary) <- sapply(variables, capitalize_str)
  
  # Display summary table
  summary <- summary %>%
    kbl() %>%
    kable_classic(latex_options = c("striped"), full_width = TRUE)
  
  # Return table
  return(summary)
}
```

#### plot_histogram()

```{r}
# Function to create a histogram
plot_histogram <- function(data, variable, title = NULL, binwidth = NULL, bins = NULL) {
  
  # Compile plot
  plot <- ggplot(data, aes(x = .data[[variable]])) +
    geom_histogram(binwidth = binwidth, 
                   bins = bins, 
                   fill = "lightblue",
                   color = "black") +
    labs(
      title = title,
      x = capitalize_str(variable),
      y = "Frequency",
      fill = variable
    ) +
    theme_bw()
  
  # Return plot
  return(plot)
}
```

### General

```{r}
summary_table_nums(data, c("construction_year", 
                               "service_fee", 
                               "minimum_nights", 
                               "number_of_reviews", 
                               "reviews_per_month", 
                               "availability_365", 
                               "price_usd")
                   )
```

### Categorical variables

#### 1: cancellation_policy

```{r}
# Verify structure of factors
str(data$cancellation_policy)

# Verify levels of factors
levels(data$cancellation_policy)

# Verify if ordered
is.ordered(data$cancellation_policy)
```

```{r}
# Show summary table
(table_1_pre <- summary_table_cat(data, 
                                  variable = "cancellation_policy")
)
```

```{r}
# Show bar plot
(plot_1_pre <- ggplot(data) +
  geom_bar(aes(x = cancellation_policy, fill = cancellation_policy)) +
  scale_fill_manual(values = c("flexible" = "lightgreen", 
                               "moderate" = "lightblue", 
                               "strict" = "tomato")) +
  labs(title = "Bar Plot of Cancellation Policy",
       fill = "Type of Policy",
       x = "Type of Policy",
       y = "Frequency"
      ) +
  theme_bw()
)
```

#### 2: room_type

```{r}
# Verify structure of factors
str(data$room_type)

# Verify levels of factors
levels(data$room_type)

# Verify if ordered
is.ordered(data$room_type)
```

```{r}
# Show summary table
(table_2_pre <- summary_table_cat(data, 
                                  variable = "room_type", 
                                  sort = "desc")
)
```

```{r}
# Show bar plot
# https://www.learnui.design/tools/data-color-picker.html#palette
(plot_2_pre <- ggplot(data) +
  geom_bar(aes(x = fct_infreq(room_type,         # Sort on freq
                              ordered = FALSE),
               fill = room_type)) +
  scale_fill_manual(values = c("Entire home/apt" = "#58508d", 
                               "Private room" = "#ff6361", 
                               "Shared room" = "#ffa600",
                               "Hotel room" = "#bc5090")) +
  labs(title = "Bar Plot of Room Type",
       fill = "Type of Room",
       x = "Type of Room",
       y = "Frequency"
      ) +
  theme_bw()
)
```

#### 3: review_rate_number

```{r}
# Verify structure of factors
str(data$review_rate_number_f)

# Verify levels of factors
levels(data$review_rate_number_f)

# Verify if ordered
is.ordered(data$review_rate_number_f)
```

```{r}
# Show summary table
(table_3_pre <- summary_table_cat(data, 
                                  variable = "review_rate_number")
)
```

```{r}
# Show bar plot
# https://www.learnui.design/tools/data-color-picker.html#divergent
(plot_3_pre <- ggplot(data) +
  geom_bar(aes(x = review_rate_number,
               fill = review_rate_number)) +
  scale_fill_manual(values = c("1" = "#de425b", 
                               "2" = "#fa9e5d", 
                               "3" = "#ffd582",
                               "4" = "#8bbe7a",
                               "5" = "#488f31")) +
  labs(title = "Before",
       fill = "Rate Number",
       x = "Rate Number",
       y = "Frequency"
      ) +
  theme_bw()
)
```

### Numerical variables

#### 4: construction_year

```{r}
# Plot histogram
(plot_4_pre <- plot_histogram(data, 
                              "construction_year", 
                              "Before",
                              binwidth = 1)
)
```

#### 5: service_fee

[ ] (Almost) Exactly determined by price_usd, so not a viable predictor.

```{r}
# Strong suspicion this is dependent on price_usd
cor(data$price_usd, data$service_fee)
```

```{r}
# Plot histogram
(plot_5_pre <- plot_histogram(data, 
                              "service_fee", 
                              "Before",
                              binwidth = 5)
)
```

#### 6: minimum_nights

[ ] Removed values below 1 and above 365

```{r}
# Plot histogram
(plot_6_pre <- plot_histogram(data, 
                              "minimum_nights", 
                              "Before",
                              binwidth = 3)
 )
```

```{r}
# Count values
sum(data$minimum_nights < 1)
sum(data$minimum_nights > 365)
```

```{r}
# Remove all values below 1 and above 365 from dataset
data <- data[data$minimum_nights >= 1 & data$minimum_nights <= 365, ]
```

#### 7: number_of_reviews

```{r}
# Plot histogram
(plot_7_pre <- plot_histogram(data, 
                              "number_of_reviews", 
                              "Before",
                              binwidth = 10)
)
```

#### 8: reviews_per_month

[ ] Removed reviews_per_month > 45 (one and a half month)

```{r}
# Plot histogram
(plot_8_pre <- plot_histogram(data, 
                              "reviews_per_month", 
                              "Before",
                              binwidth = 1)
)
```

```{r}
# View count of reviews_per_month values
data %>%
  count(reviews_per_month) %>%
  arrange(desc(reviews_per_month))
```

```{r}
# Remove values > 45 reviews_per_month
data <- data[data$reviews_per_month <= 45, ]
```

#### 9: availability_365

```{r}
# Plot histogram
(plot_9_pre <- plot_histogram(data, 
                              "availability_365", 
                              "Before",
                              binwidth = 7)
)
```

```{r}
# Count values
sum(data$availability_365 < 0)
sum(data$availability_365 > 365)
```

```{r}
# Remove values below 1 and above 365
data <- data[data$availability_365 >= 0 & data$availability_365 <= 365, ]
```

#### 10: price_usd

```{r}
# Plot histogram
(plot_10_pre <- plot_histogram(data, 
                               "price_usd", 
                               "Before",
                               binwidth = 10)
)
```

## Final variable inspection

### Categorical variables

#### 1: cancellation_policy

```{r}
# View summary comparison of cancellation_policy
summary_table_cat(data1 = data_pre_outlier_removal, 
                  data2 = data,
                  variable = "cancellation_policy")
```


#### 2: room_type

```{r}
# View summary comparison of room_type
summary_table_cat(data1 = data_pre_outlier_removal, 
                  data2 = data,
                  variable = "room_type")
```


#### 3: review_rate_number

```{r}
# View summary comparison of review_rate_number
summary_table_cat(data1 = data_pre_outlier_removal, 
                  data2 = data,
                  variable = "review_rate_number")
```


### Numerical variables

```{r}
summary_table_nums(data, c("construction_year", 
                           "service_fee", 
                           "minimum_nights", 
                           "number_of_reviews", 
                           "reviews_per_month", 
                           "availability_365", 
                           "price_usd")
                   )
```

#### 4: construction_year

```{r}
# Plot histogram after outlier removal
plot_4_post <- plot_histogram(data, 
                              "construction_year", 
                              "After",
                              binwidth = 1)

# Compare plots of before and after outlier removal
ggarrange(plot_4_pre, plot_4_post, ncol = 2, nrow = 1)
```

#### 5: service_fee

```{r}
# Plot histogram after outlier removal
plot_5_post <- plot_histogram(data, 
                              "service_fee", 
                              "After",
                              binwidth = 5)

# Compare plots of before and after outlier removal
ggarrange(plot_5_pre, plot_5_post, ncol = 2, nrow = 1)
```

#### 6: minimum_nights

```{r}
# Plot histogram after outlier removal
plot_6_post <- plot_histogram(data, 
                              "minimum_nights", 
                              "After",
                              binwidth = 3)

# Compare plots of before and after outlier removal
ggarrange(plot_6_pre, plot_6_post, ncol = 2, nrow = 1)
```

#### 7: number_of_reviews

```{r}
# Plot histogram after outlier removal
plot_7_post <- plot_histogram(data, 
                              "number_of_reviews", 
                              "After",
                              binwidth = 10)

# Compare plots of before and after outlier removal
ggarrange(plot_7_pre, plot_7_post, ncol = 2, nrow = 1)
```

#### 8: reviews_per_month

```{r}
# Plot histogram after outlier removal
plot_8_post <- plot_histogram(data, 
                              "reviews_per_month", 
                              "After",
                              binwidth = 1)

# Compare plots of before and after outlier removal
ggarrange(plot_8_pre, plot_8_post, ncol = 2, nrow = 1)
```

#### 9: availability_365

```{r}
# Plot histogram after outlier removal
plot_9_post <- plot_histogram(data, 
                              "availability_365", 
                              "After",
                              binwidth = 7)

# Compare plots of before and after outlier removal
ggarrange(plot_9_pre, plot_9_post, ncol = 2, nrow = 1)
```

#### 10: price_usd

```{r}
# Plot histogram after outlier removal
plot_10_post <- plot_histogram(data, 
                              "price_usd", 
                              "After",
                              binwidth = 10)

# Compare plots of before and after outlier removal
ggarrange(plot_10_pre, plot_10_post, ncol = 2, nrow = 1)
```

# Linear Regression

```{r}
cor(data$price_usd, data$service_fee)
```

## Functions

### compare_models()

```{r}
# Function to compare fit measures of multiple models
compare_models <- function(data, response_var, compare_with_first = FALSE, ...) {
  # Capture models and their names
  models <- list(...)
  model_names <- as.character(substitute(list(...)))[-1] # Extract model names
  num_models <- length(models)
  
  # Initialize variables to store results
  aic_vals <- numeric(num_models)
  bic_vals <- numeric(num_models)
  mse_vals <- numeric(num_models)
  r_squared <- numeric(num_models)
  deviance_rss <- c(NA, rep(NA, num_models - 1))
  deviance_pvalue <- c(NA, rep(NA, num_models - 1))
  
  # Loop through models to compute fit measures
  for (i in seq_along(models)) {
    aic_vals[i] <- AIC(models[[i]])
    bic_vals[i] <- BIC(models[[i]])
    mse_vals[i] <- mean(models[[i]]$residuals^2)
    r_squared[i] <- summary(models[[i]])$r.squared
    
    # Perform ANOVA tests
    if (compare_with_first && i > 1) {
      # Compare all models with the first model
      anova_test <- anova(models[[1]], models[[i]])
      deviance_rss[i] <- anova_test$RSS[2]
      deviance_pvalue[i] <- anova_test$`Pr(>F)`[2]
    } else if (i > 1) {
      # Compare each model with the previous model
      anova_test <- anova(models[[i - 1]], models[[i]])
      deviance_rss[i] <- anova_test$RSS[2]
      deviance_pvalue[i] <- anova_test$`Pr(>F)`[2]
    }
  }
  
  # Compile results into a tibble
  fit_measures <- tibble(
    Model = model_names,
    AIC = aic_vals,
    BIC = bic_vals,
    MSE = mse_vals,
    `R^2` = round(r_squared, 3),
    `Dev. RSS` = deviance_rss,
    `Dev. p-value` = deviance_pvalue
  )
  
  # Return fit measures
  return(fit_measures)
}
```

## Models

```{r}
glimpse(data)
```

```{r}
# Dupe data
data2 <- data

# Remove review_rate_number_c from data
data <- data %>%
  select(-review_rate_number_c)

# Remove review_rate_number from data2
data2 <- data2 %>%
  select(-review_rate_number)
```

```{r}
# Remove service_fee variable from data for step regression
data <- data %>%
  select(-service_fee)
```

```{r}
# Remove service_fee variable from data for step regression
data2 <- data2 %>%
  select(-service_fee)
```

```{r}
glimpse(data2)
```

### Model 0

We beginnen met een null model met alleen price_usd en intercept. Dit geeft het geschatte gemiddelde van price_usd; 626.668 (intercept estimate).

```{r}
# Define the null model (starting point)
model_null <- lm(price_usd ~ 1, 
                 data)

# Show model summary
summary(model_null)
```

### Model Forward Step

```{r}
# Perform forward step regression
model_forward <- step(
  null_model, 
  direction = "forward", 
  scope = formula(lm(price_usd ~ ., data)),
  trace = TRUE
)
```

### Model 2

Op basis van de forward stepwise regression is de eerstvolgende predictor die toegevoegd wordt aan het model 'reviews_per_month'.

Wanneer reviews_per_month wordt toegevoegd als predictor, is de gemiddelde geschatte price_usd 625.0372 (intercept estimate, waarbij reviews_per_month 0 is).

Vervolgens zien we dat als reviews_per_month met 1 unit stijgt, dat de geschatte gemiddelde price_usd met 1.1770 stijgt. Dit effect is niet significant.

```{r}
model_2 <- lm(price_usd ~ 
                reviews_per_month,
              data = data)

summary(model_2)
```

Wanneer reviews_per_month wordt toegevoegd:
AIC daalt met 1. Aangezien een lagere AIC beter is, is dit dus een verbetering.
BIC wordt 9 hoger. Een hogere BIC is onwenselijk.
MSE wordt 3.8 lager. Een lagere MSE is wenselijk.
De variantie van price_usd die wordt verklaard door het reviews_per_month is 3.422e-05. Dit betekent dat deze predictor weinig effect heeft op de variantie van price_usd.

De deviance p value is > 0.05, dit suggereert dat het toevoegen van reviews_per_month het model niet significant verbetert ten opzichte van de baseline.

```{r}
compare_models(data,
              "price_usd",
              FALSE,
              model_null,
              model_1)
```

### Model 3

```{r}
# Center construction_year
data <- data %>%
  mutate(construction_year = construction_year - 2003)
```

```{r}
model_3 <- lm(price_usd ~ 
                reviews_per_month +
                construction_year,
              data = data)

summary(model_3)
```

Het geschatte gemiddelde van price_usd wanneer reviews_per_month en construction_year constant zijn is 627.9384. 

Wanneer construction_year met 1 unit stijgt, daalt price_usd met 0.3066, gegeven dat reviews_per_month constant blijft. De twee zijn dus negatief gecorreleerd.

Wanneer reviews_per_month met 1 unit stijgt, stijgt price_usd met 1.1834, gegeven dat construction_year constant blijft. Hierbij wordt het effect van de andere variabelen in het model meegenomen.Deze twee zijn deus positief gecorreleerd.

De fit measures tonen aan dat dit model geen significante verbetering heeft ten opzichte van het model met alleen reviews_per_month. 

AIC blijft hetzelfde.
BIC is hoger, met 9.
MSE is lager, met 3.1
R^2 is hoger!

```{r}
compare_models(data,
              "price_usd",
              FALSE,
              model_2,
              model_3)
```

### Model 4

We hebben handmatig cancellation_policy toegevoegd, om te kijken hoe dit kunnen interpreteren, ook al weten we dat dit het model niet verbetert.

Het geschatte gemiddelde van price_usd voor flexible cancellation_policy is 629.2754 wanneer reviews_per_month en construction_year constant zijn. 

Het geschatte verschil in gemiddelde van price_usd voor moderate cancellation_policy vergeleken met flexible cancellation_policy is -2.1593, wanneer reviews_per_month en construction_year constant zijn. Dus met een moderate policy is de prijs gemiddeld 2.1593 lager dan met een flexible policy.

Het geschatte verschil in gemiddelde van price_usd voor strict cancellation_policy vergeleken met flexible cancellation_policy is -1.8438, wanneer reviews_per_month en construction_year constant zijn. Dus met een strict policy is de prijs gemiddeld 1.8438 lager dan met een flexible policy.

Ze hebben dezelfde slope met een andere intercept. Dit betekent dat de invloed van de cancellation_policy op price_usd afhangt van de waarde van andere variabelen (zoals reviews_per_month en construction_year), waardoor de groepen verschillende intercepts hebben. Daarom voegen we een interactie effect toe.

```{r}
model_4 <- lm(price_usd ~ 
                reviews_per_month +
                construction_year +
                cancellation_policy,
              data = data)

summary(model_4)
```

### Model 5: Interactie
We zien dat het geschatte gemiddelde van price_usd wanneer reviews_per_month, construction_year en cancellation_policy constant zijn, 628.51525 is.

Wanneer reviews_per_month met 1 unit stijgt, stijgt price_usd met 1.1805, geegven dat de andere variabelen constant zijn. Dit is een positieve correlatie.
Het effect van reviews_per_month is marginaal significant met een p-waarde van 0.0926

Wanneer construction_year met 1 unit stijgt, daalt price_usd met 0.2261, gegeven dat reviews_per_month en cancellation_policy constant blijven. Dit effect is echter niet significant (p-waarde = 0.5170).

De interactie-effecten tussen construction_year en cancellation_policy zijn niet significant. De schattingen voor construction_year:cancellation_policymoderate (0.0451) en construction_year:cancellation_policystrict (-0.2864) hebben beide een hoge p-waarde (respectievelijk 0.9269 en 0.5609), wat betekent dat de invloed van construction_year op price_usd niet verschilt voor de verschillende cancellation_policy-categorieën.

De fit measures tonen aan dat dit model geen significante verbetering biedt.

De AIC en BIC zijn hoger.
De MSE is realtief hoog.
R^2 is zeer laag, wat aangeeft dat het model nauwelijks variatie in price_usd verklaart.


```{r}
model_5 <- lm(price_usd ~ 
                reviews_per_month + 
                construction_year * cancellation_policy,
              data = data)

summary(model_5)
```

#### Plot 

```{r}
# aes() in geom_point(), otherwise loess line will be separated over colors
ggplot(data) +
  geom_point(aes(x = construction_year,
                 y = price_usd,
                 colour = cancellation_policy)) +
  scale_color_manual(values = c("flexible" = "steelblue2", 
                                "moderate" = "springgreen3", 
                                "strict" = "tomato1")) +
  theme_bw() +
  stat_smooth(aes(x = construction_year,
                  y = price_usd,
                  colour = cancellation_policy), 
               method = "lm", 
               se = FALSE) +
   labs(title = "Regression Line of Sepal Length and Petal Width")
```

# Assumptions

## Model 3 (Final)

[ ] Linearity
[ ] Normality Check
[ ] Homoscedasticity (Gelijke Variantie)
[ ] 

### Linearity & Homoscedasticity

Assumptie voor linearity en homoscedasticity zijn NIET met. 

```{r}
plot(fitted(model_3), resid(model_3), col = 'pink', pch = 20,
     xlab = "Fitted", ylab = "Residuals", main = "Data from Model_3")
abline(h = 0, col = "gray", lwd = 2)
```

