---
title: "Assignment 2: Logistic Regression"
subtitle: "Fundamental Techniques in Data Science with R"
author: "Jesse's Kladblad"
date: "19-12-2024"
output:
  html_document:
    toc: true
    toc_depth: 4
    toc_float:
      collapsed: false
      expand: 3
    df_print: paged
---

# Introduction

#Libraries
```{r}
library(dplyr)
```

```{r}
data <- read.csv("Customer_Behaviour.csv")
glimpse(data)
```

#Rename 
```{r}
# Rename column names to snake_case format
data <- data %>%
  dplyr::rename(
    User_ID = User.ID
  )
```

#change to factor 
```{r}
data <- data %>%
  dplyr::mutate(
    Gender = as.factor(Gender),
    Purchased  = as.factor(Purchased )
  )
```

#summary NA
```{r}
sum(is.na(data))
```

#Inspect duplicates
```{r}
sum(duplicated(data$User_ID))
```

#Individual variable check 
```{r}
#counts
table(data$Gender)
table(data$Purchased)
```

-Dataset beschrijven; variabelen, onderzoeksvraag
-Datacleaning 
-Variable check individueel -> indien rare shit, verwijderen
-Grafiekjes maken Boxplots (categorisch) + histograms (continuous) (Jesse :) ) 
-Model bepalen (
      -empty beginnen
      -empty model + inkomen
      -empty model + inkomen + age
      -empty model + inkomen + age + gender
      )
      
-Model comparisons - fitmeasures vergelijken 

-Assumptions 
  
  
-Conclusie 
